---
title: "R Notebook"
output: html_notebook
---

## Descrição dos dados

Temos as seguintes variáveis no dataset: 
  - *Age* : Idade
  - *Sex* : Sex of the patient
  - *exang*: angina induzida por exercício (1 = sim; 0 = não)
  - *ca*: number of major vessels (0-3)
  - *cp* : Tipo de dor no peito
    Value 1: angina típica
    Value 2: angina atípica
    Value 3: dor não anginal
    Value 4:assintomático
  - *trtbps* : pressão sanguínea em repouso (em mm Hg)
  - *chol* : colesterol em mg / dl obtido através do sensor de IMC
  - *fbs* : (açúcar no sangue em jejum > 120 mg/dl) (1 = Sim; 0 = Não)
  - *rest_ecg* : resultados eletrocardiográficos em repouso
    Value 0: normal
    Value 1: anormalidade da onda ST-T (Inversões de onda T e / ou elevação ou depressão de ST> 0,05 mV)
    Value 2: mostrando hipertrofia ventricular esquerda provável ou definitiva pelos critérios de Estes
  - *thalach* : maximum heart rate achieved
  - *output* : 0= less chance of heart attack 1= more chance of heart attack
```{r,echo=FALSE}
heart=read.csv("C://Users/jocaj/Desktop/hearth_stats/heart.csv",header=T,sep=",",dec=".")

heart$cp=as.factor(heart$cp)
heart$sex=as.factor(heart$sex)
heart$fbs=as.factor(heart$fbs)
heart$exng=as.factor(heart$exng)
heart$output=as.factor(heart$output)
```

### Descrição das variáveis Categóricas

```{r}
summary(heart[,c(2,3,6,9)])
```

### Verificando importância das variáveis para selecionar no modelo

```{r}
attach(heart)
modelo=randomForest(output~.,data = heart[,-c(11:13)])
importance(modelo)
```

### Ajuste de um modelo de regressão logístico

```{r}
logreg=glm(output~cp+trtbps+thalachh+oldpeak,data=heart,family = "binomial")
summary(logreg)
```

### Matriz de confusão e erro de classificação

```{r}
modelo$confusion
```

